【裁判字號】    95,訴,2396
【裁判日期】    951120
【裁判案由】    毒品危害防制條例
【裁判全文】
臺灣板橋地方法院刑事判決              95年度訴字第2396號
公  訴  人  臺灣板橋地方法院檢察署檢察官
被      告  甲○○
上列被告因違反毒品危害防制條例案件，經檢察官提起公訴（95
年度毒偵字第3835號）及移送併辦（臺灣桃園地方法院檢察署95
年度毒偵字第4174號），本院依簡式審判程序審理後，判決如下
：
    主  文
甲○○連續施用第一級毒品，累犯，處有期徒刑捌月。扣案之第
一級毒品海洛因淨重零點零肆公克，沒收銷燬之；扣案之包裹上
開第一級毒品海洛因之包裝袋壹個，沒收之。
    事  實
一、甲○○前因違反肅清煙毒條例等案件，經臺灣桃園地方法院
    以82年度訴字第949 號判決判處應執行有期徒刑3 年6 月確
    定，又因恐嚇等案件，經臺灣高等法院以83年度上訴字第13
    36號判決應執行有期徒刑1 年3 月確定，經送監接續執行上
    開刑期，於民國84年9 月30日縮短刑期假釋出監，惟其於假
    釋期間再因違反肅清煙毒條例案件，經臺灣高等法院以86年
    度上訴字第2189號判決判處有期徒刑3 年8 月確定，連同撤
    銷上開假釋後之殘刑2 年7 月27日，接續執行至89年6 月2
    日再次假釋出監，復因竊盜、恐嚇案件，分別經本院以91年
    度板簡字第223 號、91年度易字第2318號判決判處拘役50日
    、有期徒刑10月確定，連同撤銷第二次假釋後之殘刑2 年8
    月13日，接續執行至94年12月13日縮刑期滿執行完畢。又因
    施用毒品，經本院以90年度毒聲字第4388號裁定送臺北看守
    所附設之勒戒所觀察、勒戒後，認有繼續施用毒品之傾向，
    再經本院以90年度毒聲字第5030號裁定令入戒治處所施以強
    制戒治，而於91年1 月15日入臺北戒治所戒治，期間再經本
    院以91年度毒聲字第1780號裁定停止戒治處分並付保護管束
    ，於91年7 月12日出戒治所並接續執行上開刑期，停止強制
    戒治部分因於91年12月30日期滿未經撤銷而視為執行完畢，
    並於92年1 月13日經臺灣板橋地方法院檢察署檢察官以92年
    度戒毒偵字第28號為不起訴處分。
二、甲○○竟不知悔改，於前開強制戒治執行完畢釋放後5 年內
    ，另基於施用第一級毒品之概括犯意，於95年1 月16日晚間
    7 、8 時許起，至同年5 月18日晚間某時許止，在臺北縣鶯
    歌鎮○○街88號5 樓住處等地，以針筒注射之方式，先後施
    用第一級毒品海洛因（下簡稱海洛因）多次。嗣先於95年1
    月17日中午12時10分許，在桃園縣八德市○○街37號「松雨
    汽車旅館」102 號房內為警查獲，再於95年5 月19日上午11
    時許，在臺北縣三峽鎮○○路399 號恩主公醫院大廳為警查
    獲，並扣得海洛因（淨重0.04公克）1 包。
三、案經臺北縣政府警察局三峽分局分別報請臺灣板橋地方法院
    檢察署檢察官偵查後提起公訴，及移請臺灣桃園地方法院檢
    察署檢察官偵查後移送併辦。
    理  由
一、本案被告甲○○所犯係死刑、無期徒刑、最輕本刑為3 年以
    上有期徒刑以外之罪，其於準備程序中就被訴事實為有罪之
    陳述，經本院告知簡式審判程序之旨，並聽取公訴人、被告
    之意見後，經合議庭裁定進行簡式審判程序，合先敘明。
二、上開犯罪事實，業據被告甲○○於本院審理時坦承不諱，又
    其於95年1 月17日、95年5 月19日二次為警查獲後，經警採
    集尿液檢體送臺灣檢驗科技股份有限公司囑託鑑定結果，確
    均呈鴉片類陽性反應，有該公司95年2 月10日、95年6 月5
    日濫用藥物尿液檢驗報告各1 份在卷可稽。而95年5 月19日
    扣案之白粉經法務部調查局以氣相層析質譜儀分析法、化學
    呈色分析法鑑驗，含海洛因成分，淨重0.04公克，有該局95
    年7 月7 日調科壹字第060011960 號鑑定通知書1 份附卷可
    佐，足認被告自白應與事實相符。又被告前因施用毒品，經
    本院以90年度毒聲字第4388號裁定送臺北看守所附設之勒戒
    所觀察、勒戒後，認有繼續施用毒品之傾向，再經本院以90
    年度毒聲字第5030號裁定令入戒治處所施以強制戒治，而於
    91 年1月15日入臺北戒治所戒治，期間再經本院以91年度毒
    聲字第1780號裁定停止戒治處分並付保護管束，於91年7 月
    12 日 出戒治所並接續執行上開刑期，停止強制戒治部分因
    於91 年12 月30日期滿未經撤銷而視為執行完畢，並於92年
    1 月13 日 經臺灣板橋地方法院檢察署檢察官以92年度戒毒
    偵字第28 號 為不起訴處分，有前開不起訴處分書及臺灣高
    等法院被告前案紀錄表各1 份附卷可稽，足徵被告經強制戒
    治執行完畢釋放後，5 年以內再犯施用第一級毒品之事證明
    確，被告犯行洵堪認定。
三、按行為後法律有變更者，適用行為時之法律。但行為後之法
    律有利於行為人者，適用最有利於行為人之法律，刑法第2
    條第1 項定有明文。又比較時應就罪刑有關之共犯、未遂犯
    、想像競合犯、牽連犯、連續犯、結合犯，以及累犯加重、
    自首減輕暨其他法定加減（如身分加減）與加減例等一切規
    定，綜其全部罪刑之結果而為比較。再從刑附屬於主刑，除
    法律有特別規定者外，依主刑所適用之法律（最高法院95年
    第8 次刑事庭會議決議參照）。查被告甲○○行為後，刑法
    第56條有關連續犯、第47條有關累犯之規定，均於95年7 月
    1 日修正施行，茲就比較情形分述如下：
（一）被告行為後，刑法第56條連續犯之規定業已刪除，並於95
      年7 月1 日施行，則被告施用第一級毒品之犯行，因行為
      後新法已刪除連續犯之規定，此刪除雖非犯罪構成要件之
      變更，但顯已影響行為人刑罰之法律效果，自屬法律有變
      更，比較修正前後法律適用結果，修正後之規定既未較有
      利於被告，仍應適用被告行為時之刑法第56條論以連續犯
      。
（二）被告行為後，刑法第47條亦於95年7 月1 日修正施行，本
      案被告有如事實欄一、所述之前科及刑之執行情形，其於
      有期徒刑執行完畢，5 年以內故意再犯本案有期徒刑以上
      之罪，不論依新舊法規定，均應論以累犯，比較新舊法結
      果，新法亦未較有利於被告，故本案關於被告是否構成累
      犯，自應適用修正前刑法第47條之規定。
（三）綜合上述修正前後條文而為比較，應依刑法第2 條第1 項
      前段之規定，整體適用行為時即修正前刑法之規定，且屬
      從刑性質之沒收，亦應依此適用修正前之刑法第38條規定
      ，應予敘明。
四、核被告甲○○所為，係犯毒品危害防制條例第10條第1 項之
    施用第一級毒品罪。被告因施用海洛因而持有海洛因之行為
    ，係其施用毒品犯行之當然結果，不另論罪。被告先後數次
    施用海洛因之行為，時間緊接，所犯罪名相同，顯係出於概
    括之犯意為之，為連續犯，應依修正前刑法第56條之規定以
    一罪論，並加重其刑。移送併辦意旨及因被告自白而擴張上
    開施用海洛因之期間，經核均與本案起訴書記載之犯罪事實
    ，具前揭裁判上一罪之連續犯關係，基於審判不可分之原則
    ，本院自得併為審究。查被告前因違反肅清煙毒條例等案件
    ，經臺灣桃園地方法院以82年度訴字第949 號判決判處應執
    行有期徒刑3 年6 月確定，又因恐嚇等案件，經臺灣高等法
    院以83年度上訴字第1336號判決應執行有期徒刑1 年3 月確
    定，經送監接續執行上開刑期，於84年9 月30日縮短刑期假
    釋出監，惟其於假釋期間再因違反肅清煙毒條例案件，經臺
    灣高等法院以86年度上訴字第2189號判決判處有期徒刑3 年
    8 月確定，連同撤銷上開假釋後之殘刑2 年7 月27日，接續
    執行至89年6 月2 日再次假釋出監，復因竊盜、恐嚇案件，
    分別經本院以91年度板簡字第223 號、91年度易字第2318號
    判決判處拘役50日、有期徒刑10月確定，連同撤銷第二次假
    釋後之殘刑2 年8 月13日，接續執行至94年12月13日縮刑期
    滿執行完畢，有前開臺灣高等法院被告前案紀錄表在卷足徵
    ，其於有期徒刑執行完畢5 年內再犯本案有期徒刑以上之罪
    ，係屬累犯，應依修正前刑法第47條規定遞加重其刑。爰審
    酌被告不思尋求正當之身心發展，多次施用足以導致精神障
    礙、性格異常，甚至造成生命危險之毒品，戕害一己之身心
    健康，對社會治安可能之危害程度非微，惟其於犯後尚能坦
    承犯行等一切情狀，量處如主文所示之刑，以示懲儆。扣案
    之海洛因（淨重0.04公克），係查獲之第一級毒品，爰依毒
    品危害防制條例第18條第1 項前段規定，諭知沒收銷燬之；
    另扣案之包裹上開海洛因之包裝袋1 個，係用於包裝毒品，
    防止其裸露、潮濕，供其攜帶施用毒品所用之物，且為被告
    所有，業經被告供明在卷，併依修正前刑法第38條第1 項第
    2 款規定，宣告沒收之。
據上論斷，應依刑事訴訟法第273 條之1 第1 項、第299 條第1
項前段，毒品危害防制條例第10條第1 項、第18條第1 項前段，
刑法第11條前段、第2 條第1 項前段、修正前刑法第56條、第47
條、第38條第1 項第2 款，判決如主文。
本案經檢察官王家春到庭執行職務。
中    華    民    國    95    年    11    月    20    日
                  刑事第二庭  審判長法  官  李 麗 玲
                                    法  官  黎 錦 福
                                    法  官  張 兆 光
上列正本證明與原本無異。
如不服本判決，應於判決送達後10日內向本院提出上訴狀 (應附
繕本)，上訴於臺灣高等法院。
                                    書記官  曹 秋 冬
中    華    民    國    95    年    11    月    20    日
附錄本案論罪科刑法條：
毒品危害防制條例第10條第1項
施用第一級毒品者，處6 月以上5 年以下有期徒刑。


司法院資訊處製作；財團法人民間司法改革基金會備份。
